【裁判字號】    89,再簡上,3
【裁判日期】    901203
【裁判案由】    再審之訴
【裁判全文】
臺灣臺北地方法院民事判決  八十九年度再簡上字第三號
    上    訴    人  和旺國際股份有限公司
    法 定 代 理 人  王敬仁.
    被  上  訴  人  彩虹織造廠有限公司
    法 定 代 理 人  林碧蓮.
右當事人間請求損害賠償事件，上訴人對於中華民國八十九年六月十二日本院八十九
年度北再簡字第三號簡易訴訟程序第一審再審判決提起上訴，本院判決如左：
  主      文
上訴駁回。
第二審訴訟費用由上訴人負擔。
  事實及理由
一兩造之主張：
  (一)上訴人對於原判決聲明不服，除引用與原判決計記載相同者外，補稱：上訴人與
    被上訴人間之承攬案件，因各自主張不同，而程序不符上訴人公司之要求，承攬
    契約均有記載，故未經確認、亦未提出樣品確定之，貨品未驗程序不符云云。聲
    明求為判決：原判決及第一審確定判決廢棄、被上訴人在前訴訟程序第一審之訴
    駁回。
  (二)本件係維持原審不經言詞辯論所為判決，被上訴人未為任何聲明或陳述。
二本院之判斷：
  (一)再審之訴為不合法者，法院應以裁定駁回之。如下級審法院誤認再審之訴為無理
    由而以判決駁回，所為判斷雖有未當，但與上訴人應受駁回其訴裁判之結東，初
    無二致，若經提起上訴，仍應認其上訴為無理由（參照最高法院六十四年台上字
    第四四五號判例）。
  (二)當事人已依上訴主張其事由，或知其事由而不為主張者，不得提起再審之訴，為
    民事訴訟法第四百九十六條第一項但書所明定。所謂知其事由而不依上訴程序為
    主張，包括得於法定期間內據該理由提起上訴而未提起上訴之情形（參考最高法
    院七十一年度台上字第一六九五號判決要旨）。本件上訴人指原確定判決未經斟
    酌卷附訂購單、遽為對其不利之判斷，認有民事訴訟法第四百九十六條第一項第
    十三款規定之事由，據此提起再審之訴。惟查：上訴人所指未經斟酌之證物，早
    在前訴訟程序中即由被上訴人提出附卷，並經引用為判決依據（原宣示判決筆錄
    理由要領第二段第五行）。上訴人於民國八十九年一月十二日收受原確定判決之
    送達，自其時起，就原確定判決對該證物有無斟酌、或其取捨是否適當，並非不
    得提起上訴而為主張，乃其遲至同年二月三日始行提起上訴，致因上訴不合法而
    遭駁回，據上說明，自不得本於上述事由提起再審之訴。原判決未依民事訴訟法
    第五百零二條裁定駁回本件再審之訴，而以前述證物並非前訴訟程序所不知或不
    能使用為由判決駁回，雖不無瑕疵，但判斷結果既無不同，據上說明仍應維持。
三結論：
  本件再審之上訴為顯無理由，依民事訴訟法第四百三十六條之一第三項、第四百四
  十九條、第四百六十三條、第七十八條，判決如主文。
中    華    民    國      九十      年      十二      月      三      日
                             民  事  第  六  庭
                                  審判長法  官  鄭  純  惠
                                        法  官  林  孟  皇
                                        法  官  林  勤  綱
右為正本係照原本作成
不得上訴
中    華    民    國      九十      年      十二      月      三      日
                                    法院書記官  陳  如  庭


司法院資訊處製作；財團法人民間司法改革基金會備份。
